pt-BR: Método de aplicação: Creme; Gel; Grãos; Líquido; Creme; Pó; Maciço; Spray; Outro
cs: Způsob aplikace: Smetana; Gel; Granule; Kapalina; Pasta; Prášek; Pevná; Sprej; Jiné
hu: Használati módszer: Krém; Gél; Granulátum; Folyadék; Paszta; Por; Szilárd; Spray; Egyéb
ko: 도포 방식: 크림; 젤; 과립; 액상; 페이스트; 가루; 솔리드; 스프레이; 기타
ja: 適用方法: クリーム; ゲル; 顆粒; リキッド; ペースト; パウダー; ソリッド; スプレー; その他
it: Metodo di applicazione: Crema; Gel; Granuli; Liquido; Pasta; Polvere; Solido; Spray; Altro
th: วิธีใช้งาน: ครีม; เจล; เม็ดเล็ก; แบบเหลว; เนื้อครีม; แบบผง; โซลิด; สเปรย์; อื่นๆ
pt-PT: Método de aplicação: Creme; Gel; Granulados; Líquido; Pasta; Pó; Sólido; Pulverizador; Outro
hr-HR: Metoda nanošenja: Krema; Gel; Granule; Tekućina; Pasta; Prah; Čvrsto; Sprej; Ostalo
sv: Appliceringsmetod: Kräm; Gel; Granulat; Vätska; Pasta; Pulver; Solid; Spray; Övrigt
de: Anwendungsmethode: Creme; Gel; Granulat; Flüssig; Paste; Puder; Solide; Spray; Sonstiges
pl: Metoda zastosowania: Krem; Żel; Granulki; Płyn; Pasta; Proszek; Stały; Natrysk; Inne
zh-TW: 應用方法: 鮮奶油; 凝膠; 顆粒; 液態; 膏劑; 粉末; 實心; 噴霧; 其他
sk-SK: Metóda použitia: Krém; Gél; Granule; Kvapalina; Pasta; Prášok; Tuhý; Sprej; Iné
es: Método de aplicación: Crema; Gel; Gránulos; Líquido; Pasta; Polvo; Sólido; Aerosol; Otros
zh-CN: 应用方法: 奶油; 发胶; 颗粒; 液体; 发蜡; 粉末; 坚固; 喷雾; 其他
lt-LT: Naudojimo būdas: Kremas; Gelis; Granulės; Skystis; Pasta; Pudra; Kieta; Purškiklis; Kita
vi: Phương pháp ứng dụng: Kem; Gel; Các hột nhỏ; Liquid; Sáp; Bột; Lốp rắn; Dạng xịt; Khác
ro-RO: Metodă de aplicare: Cremă; Gel; Granule; Lichid; Pastă; Pudră; Solidă; Spray; Altele
tr: Uygulama Yöntemi: Krema; Jel; Granüller; Sıvı; Şekillendirici; Pudra; Düz; Sprey; Diğer
fr: Méthode d’application: Crème; Gel; Granulés; Liquide; Pâte; Poudré; Solide; Vaporisateur; Autre
nb: Bruksmetode: Krem; Gel; Granulat; Væske; Lim; Pulver; Fast; Spray; Annet
ru: Способ нанесения: Крем; Гель; Гранулы; Жидкость; Паста; Порошок; Сухое вещество; Аэрозоль; Другое
bg-BG: Начин на приложение: Крем; Гел; Гранули; Течност; Паста; Прах; Твърдо вещество; Спрей; Други
fi: Sovellusmenetelmä: Kerma; Geeli; Rakeet; Nestemäinen; Tahna; Jauhe; Kiinteä; Suihke; Muu
sl-SI: Način uporabe: Krema; Gel; Granule; Tekočina; Pasta; Prašek; Trdna; Razpršilo; Drugo
nl: Toepassingsmethode: Crème; Gel; Korrels; Vloeistof; Pasta; Poeder; Stevig; Spray; Andere
el: Μέθοδος εφαρμογής: Κρέμα; Τζελ; Κόκκοι; Υγρό; Πάστα; Σκόνη; Στερεάς μορφής; Σπρέι; Άλλο
en: Application method: Cream; Gel; Granules; Liquid; Paste; Powder; Solid; Spray; Other
da: Anvendelsesmetode: Fløde; Gel; Granulater; Væske; Puré; Pulver; Solid; Spray; Andet